臺灣板橋地方法院刑事判決　　　　　　 100年度簡上字第54號
上　訴　人　臺灣板橋地方法院檢察署檢察官
被　　　告　周茂庭
上列上訴人因被告詐欺案件，不服本院中華民國99年11月30日99
年度簡字第9521號所為之第一審判決（聲請簡易判決處刑案號：
臺灣板橋地方法院檢察署99年度偵字第23347 號），提起上訴，
本院管轄之第二審合議庭判決如下：
    主  文
上訴駁回。
    理  由
一、本件經本院合議庭審理結果，認第一審簡易判決所認定被告
    之犯罪事實及其所憑之理由、證據暨論罪科刑之法條均無不
    當，應予維持，並引用該第一審刑事簡易判決書、檢察官聲
    請簡易判決處刑書中關於認定被告犯罪事實及其所憑之理由
    、證據暨論罪科刑之法條部分之記載（如附件一、二）。
二、檢察官循告訴人汪泰宏之請求上訴，係以被告周茂庭輕易將
    帳戶提供予他人使用，致使詐欺集團退居幕後，且被告犯後
    未賠償告訴人所受損失，然原審僅量處被告拘役50日，顯屬
    過輕，而指摘原判決不當云云。
三、按有關刑之量定，乃實體法上賦予法院得為自由裁量之事項
    ，倘原審法院量刑未逾越法律所規定之範圍，又無濫用權限
    之情形，即不得任意指摘為違法。查原審以被告所為係犯刑
    法刑法第30條第1 項、第339 條第1 項之幫助詐欺取財罪，
    並審酌被告雖未實際參與詐欺取財犯行，然提供系爭帳戶提
    款卡、密碼供不法犯罪集團使用，不僅造成執法機關不易查
    緝犯罪行為人，嚴重危害社會治安，助長社會犯罪風氣，更
    造成告訴人求償之困難，並擾亂金融交易往來秩序，危害社
    會正常交易安全，兼衡被害人等損失金額、被告犯罪之手段
    ，及被告犯罪後之態度等情，而予量刑，顯見上訴理由所稱
    之被告輕易將帳戶提供予他人使用，致使詐欺集團退居幕後
    ，亦未賠償任何損失乙節，已經原審於科刑時詳為審酌，其
    認事用法既無違誤，量刑亦未逾法定刑度。且告訴人本得循
    民事途徑請求補償，被告是否於刑事審判程序與告訴人和解
    ，核屬犯後態度之量刑參考，原審既已考量被告是否與告訴
    人和解，作為量刑輕重之審酌，從而檢察官依告訴人請求提
    起上訴，認為原審就被告犯後態度之審酌未盡，致量刑過輕
    ，自無可採。檢察官上訴意旨並未提出進一步之事證，佐證
    原審就被告詐得金額之認定有誤，所為原審量刑過輕之指摘
    ，尚無從推翻原審認定，是檢察官之上訴為無理由，應予駁
    回。
四、按第二審審判，被告經合法傳喚，無正當之理由不到庭者，
    得不待其陳述逕行判決，此於簡易案件之第二審程序亦準用
    之，刑事訴訟法第445條之1第3項、第371條亦訂有明文。本
    件被告經合法傳喚，無正當之理由未於審判期日到庭，爰依
    刑事訴訟法第371 條規定，不待其陳述，逕行判決。
據上論斷，應依刑事訴訟法第455 條之1 第1 項、第3 項、第37
1 條、第368 條、第373 條，判決如主文。
本案經檢察官李美金到庭執行職務。
中    華    民    國   100    年    3     月    31    日
                    刑事第十五庭審判長法  官  王綽光
                                      法  官  洪珮婷
                                      法  官  黃司熒
以上正本證明與原本無異
不得上訴。
                                      書記官  屠衛民
中    華    民    國   100    年    3     月    31    日